【裁判字號】    97,交簡上,88
【裁判日期】    970527
【裁判案由】    公共危險
【裁判全文】
臺灣高雄地方法院刑事判決          97年度交簡上字第88號
上  訴  人
即  被  告  甲○○○
                    號
上列上訴人因公共危險案件，不服臺灣高雄地方法院交通法庭97
年度交簡字第121 號中華民國97年2 月13日第一審判決（聲請簡
易判決處刑案號：臺灣高雄地方法院檢察署96年度偵字第28222
號），提起上訴，本院管轄之第二審合議庭判決如下：
    主  文
上訴駁回。
    事實及理由
一、本案經本院審理結果，認第一審判決認事用法及量刑均無不
    當，應予維持，並引用第一審判決書記載之事實、證據及理
    由。
二、被告上訴意旨固稱：被告家中有二人殘障，另有一名幼女就
    讀國小，均靠被告一人打工維持生活，原審量刑太重，其無
    法負擔，請求撤銷原判決，並宣告緩刑等語。
三、按法官於有罪判決中，究應如何量處罪刑，為實體法賦予審
    理法官裁量之刑罰權事項，法官行使此項裁量權，自得依據
    個案情節，參諸刑法第57條所定各款犯罪情狀之規定，於該
    法定刑度範圍內，基於合義務性之裁量，量處被告罪刑，此
    項量刑之裁量權，乃憲法所保障法官獨立審判之核心，法院
    行使此項裁量權，雖非得任意為之，仍應受一般法律原理原
    則之拘束，即仍須符合法律授權之目的、法律秩序之理念、
    國民法律感情及一般合法有效之慣例等規範，尤其應遵守比
    例原則及平等原則之意旨，否則即可能構成裁量濫用之違法
    （最高法院86年度臺上字第7655號判決參酌），然如非有裁
    量逾越或裁量濫用之明顯違法情事，自不得擅加指摘其違法
    或不當，即使上級法院對下級法院裁量權之審查，亦應同此
    標準，此不僅在保障法官不受任何制度外之不當干涉，更保
    障法官不受制度內的異質干涉，此方符憲法第80條所宣示獨
    立審判之真義。易言之，量刑輕重係屬事實審法院得依職權
    自由裁量之事項，苟已斟酌刑法第57條各款所列情狀而未逾
    越法定刑度，不得遽指為違法（最高法院72年臺上字第6696
    號、75年臺上字第7033號判例可資參照）。又在同一犯罪事
    實與情節，如別無其他加重或減輕之原因，下級審量定之刑
    ，亦無過重或失輕之不當情形，則上級審法院對下級審法院
    之職權行使，原則上應予尊重（最高法院85年度臺上字第24
    46號判決可資參酌）。經查，原審判決所認定被告公共危院
    之犯罪事實，業據被告於本院審理中坦承不諱，核與證人莫
    意故於警詢於警詢之證述情節相符，此外，復有被告之酒精
    濃度測試值1 紙及高雄縣政府警察局林園分局道路交通事故
    現場圖、道路交通事故調查報告表(一)、(二)各1 份、照片8 張
    在卷可資佐證，足認被告自白確與事實相符，本件事證明確
    ，被告犯行堪以認定。原審審酌被告於飲酒後呼氣酒精濃度
    達每公升0.59毫克，顯已無法安全駕駛之情形下，仍貿然駕
    車上路，肇致與證人莫意故相撞及搭載之洪嘉嬬受傷，顯然
    無視於自己之安全，並對其他參與道路交通之不特定人之生
    命、身體及財產之安全亦有危害之虞，實屬不該，惟念其犯
    後坦承犯行，態度良好，先前亦無前科，此有臺灣高等法院
    被告前案紀錄表1 紙在卷可按，及其犯罪動機、目的等一切
    情狀，依刑事訴訟法第449 條第1 項、第3 項、第454 條第
    2 項，刑法第2 條第1 項前段、修正前刑法第185 條之3 、
    刑法第41條第1 項前段，刑法施行法第1 條之1 ，從輕量處
    拘役50日，以勵自新，並審酌本案犯罪情節、被告之資力及
    智識程度，諭知如易科罰金以新臺幣壹仟元折算壹日之標準
    。經核原審認事用法尚無不合，量刑亦稱妥適，被告以其家
    中有二人殘障，另有一名幼女就讀國小，均靠被告一人打工
    維持生活，原審量刑太重，其無法負擔為由，而提起上訴，
    請求撤銷原判決，並諭知緩刑，為無理由，應予駁回。
據上論斷，應依刑事訴訟法第455 條之1 第1 項、第3 項、第36
8 條、第373 條，判決如主文。
本案經檢察官乙○○到庭執行職務。
中    華    民    國    97    年    5     月    27    日
                  刑事第九庭  審判長法  官  張世賢
                                    法  官  黃紀錄
                                    法  官  陳建和
以上正本證明與原本無異。
不得上訴。
中    華    民    國    97    年    5     月    27    日
                                    書記官  林姵妤


司法院資訊處製作；財團法人民間司法改革基金會備份。
